# 非持续经营

提问人：星空下的小米 时间：2017-04-14 20:14:58
请教陈老师，您好，想问一下非持续经营下固定资产还需要折旧吗？ 还是每个月仍然需要折旧，到年末按照账面价值和售价孰低计算。谢谢

回答人：chenyiwei
如果虽然不符合持续经营假设的适用条件，但报告期内仍有经营的，则至少应对有经营的期间按常规的方法计提折旧或摊销。

提问人：星空下的小米 时间：2017-04-15 14:40:21
谢谢陈老师，所以如果在 10 月的时候公司决定停止经营了，则1-9月仍然要计提折旧，但是 10 月之后可以不计提折旧是吗？ 并进入非持续经营。谢谢您

回答人：chenyiwei
可以这样理解。

提问人：zengfengxia 时间：2017-05-11 14:40:19
陈版，固定资产按剩余使用年限折旧这一会计政策本身是不是基于持续经营的假设得出的，若会计主体不再持续经营，固定资产未来收益的实现的方式只有处置收回现金，对报表使用人而言，经营利润已不属于相关信息，就类似于破产清算期的企业，破产管理人更关心的是如何通过处置资产收回现金支付给利益相关人。 从这个角度考虑，不计提折旧是不是更合适些？

回答人：chenyiwei
理论上是。但因为准则对不计提折旧的固定资产范围的严格限定，再加上谨慎性原则的影响，要摆脱这种观点很难。

提问人：wangmeirong10 时间：2017-10-09 16:34:18
非持续经营企业的报告，需要披露今年准则的会计政策变更吗

回答人：chenyiwei
关键是该企业在本年度是否受到变更后的政府补助、持有待售等准则影响，在编制财务报表时参照执行了相关的规定。如果是，则需披露；否则不作要求。